【裁判字號】    97,審易,1946
【裁判日期】    980430
【裁判案由】    竊盜
【裁判全文】
臺灣桃園地方法院刑事判決            97年度審易字第1946號
公  訴  人  臺灣桃園地方法院檢察署檢察官
被      告  甲○○
                    （現於臺灣桃園監獄執行中）
            乙○○
                    （現於臺灣桃園監獄執行中）
上列被告因竊盜案件，經檢察官提起公訴（97年度偵字第11085
、11334 號），本院判決如下：
    主  文
甲○○竊盜，累犯，處有期徒刑捌月。
甲○○其餘被訴部分無罪。
乙○○寄藏贓物，累犯，處有期徒刑肆月，如易科罰金，以新臺
幣壹仟元折算壹日。
    事  實
一、甲○○前曾因搶奪、施用毒品等案件，分別經本院93年度訴
    字第123 號判決、93年度訴字第825 號判決、93年度壢簡字
    第814 號判決各判處有期徒刑3 年6 月、8 月及6 月確定，
    其中有期徒刑8 月、6 月部分經減刑後與有期徒刑3 年6 月
    定應執行之刑為有期徒刑4 年，於民國96年11月30日因縮短
    刑期執行完畢（構成累犯）。詎仍未知警惕，竟為供代步之
    用，而基於意圖為自己不法所有之竊盜犯意，於97年4 月30
    日上午7 時50分許，在桃園縣中壢市○○路與民族路口處，
    見丙○○所使用，停放在該處之車牌號碼LF－8929號自用小
    貨車之車鑰匙未取下，即進入車內利用該鑰匙予以發動而竊
    取之，得手後供己代步之用。嗣於97年4 月30日上午8 時5
    分許，駕車行經桃園縣中壢市○○○路與台66線路口處，為
    警攔檢而查獲。
二、乙○○於93年間，因違反毒品危害防制條例案件，經本院以
    94年度訴字第1202號判決判處應執行有期徒刑1 年（其中施
    用第一級毒品判處有期徒刑8 月，施用第二級毒品判處有期
    徒刑6 月）確定，於96年1 月14日執行完畢（構成累犯）。
    詎仍不知悛悔，明知某真實姓名年籍不詳綽號「廟公」之男
    子，於97年4 月22日某時許，在乙○○位於桃園縣觀音鄉廣
    興村1 鄰溝尾31號住處，所交付之號碼「AX7-497 」機車車
    牌1 面（該車牌於97年3 月5 日上午8 時30分許，在桃園縣
    觀音鄉○○街86號前失竊），係來路不明之贓物，竟基於寄
    藏贓物之犯意，予以收受後代為保管。嗣於97年4 月23日晚
    間10時許，為警在上開桃園縣觀音鄉廣興村1 鄰溝尾31號查
    獲，始悉上情。
三、案經桃園縣政府警察局中壢分局及楊梅分局報請臺灣桃園地
    方法院檢察署檢察官偵查起訴。
    理  由
壹、證據能力部分：
    本案被告於本院準備程序中已表示對卷內人證、書證、物證
    之證據能力無意見。於本院審理時，被告等人對於被告以外
    之人於審判外之陳述之證據能力並未表示意見，迄本院辯論
    終結前，被告等人均亦未爭執本案證據之證據能力，依刑事
    訴訟法第159 條之5 第2 項之規定，應視為被告2 人已同意
    本案相關之傳聞證據均可作為證據，本院斟酌本案卷內之證
    據並非非法取得，亦無證明力明顯過低之情形，且經本院於
    審判期日依法進行證據之調查、辯論，被告2 人於訴訟上之
    程序權，已受保障，前揭各該證據，均得採為證據，先予敘
    明。
貳、有罪部分：
一、訊之被告甲○○對於上開竊取車牌號碼LF－8929號自用小貨
    車之犯罪事實，迭於警詢、偵查及本院審理中坦承不諱（97
    年度偵字第11334 號卷第7 頁附97年4 月30日警詢筆錄、第
    30頁之97年4 月30日偵訊筆錄，本院98年1 月7 日準備程序
    筆錄、98年4 月7 日審判筆錄），核與被害人丙○○於警訊
    中所述情節相符（97年度偵字第11334 號卷第25頁），並有
    搜索扣押筆錄、車籍查詢- 基本資料詳細畫面、贓物認領保
    管單等件可資佐證，足認被告甲○○此部分自白確與事實相
    符，堪以採信。此部分事證明確，被告甲○○竊取小貨車之
    犯行洵堪認定，應依法論罪科刑。
二、訊之被告乙○○對於上開寄藏「AX7-497 」機車車牌1 面之
    犯罪事實，已於本院審理時坦承不諱（本院98年4 月7 日審
    判筆錄），核與被害人丁○○於警訊中所述情節相符（97年
    度偵字第11085 號卷第40頁附97年4 月24日警詢筆錄），並
    有搜索扣押筆錄、車牌失竊詳細資料畫面、贓物認領保管單
    、採證照片等件可資佐證，足認被告乙○○此部分自白確與
    事實相符，堪以採信。此部分事證明確，被告乙○○寄藏贓
    物之犯行洵堪認定，應依法論罪科刑。
三、核被告甲○○上開所為，係犯刑法第320 條第1 項之竊盜罪
    ；被告乙○○上開所為，係犯刑法第349 條第2 項寄藏贓物
    罪。又被告甲○○、乙○○各有上開前案科刑及執行紀錄，
    其2 人於有期徒刑執行完畢後5 年內再故意犯本件有期徒刑
    以上之罪，均為累犯，各應依刑法第47條第1 項規定加重其
    刑。爰審酌被告2 人之生活狀況、品行、智識程度，其等犯
    罪之動機、目的、手段、所生危害及犯罪後之態度等一切情
    狀，各量處如主文所示之刑，被告乙○○部分並諭知易科罰
    金之折算標準。
參、無罪部分：
一、公訴意旨另以：被告甲○○意圖為自己不法之所有，於97年
    3 月5 日上午8 時30分許，在桃園縣觀音鄉○○街86號前，
    竊取被害人丁○○所有之「AX7-497 」機車車牌1 面，並將
    該車牌交給被告乙○○保管，嗣於97年4 月23日晚間10時許
    ，在桃園縣觀音鄉廣興村1 鄰溝尾31號查扣上開車牌，因認
    被告甲○○此部分行為，另涉犯刑法第320 條第1 項之普通
    竊盜罪嫌。
二、按犯罪事實應依證據認定之，無證據不得認定犯罪事實；不
    能證明被告犯罪者，應諭知無罪之判決，刑事訴訟法第154
    條第2 項、第301 條第1 項分別定有明文。又認定犯罪事實
    所憑之證據，雖不以直接證據為限，間接證據亦包括在內，
    然而無論直接證據或間接證據，其為訴訟上之證明，須於通
    常一般之人均不致有所懷疑，而得確信其為真實之程度者，
    始得據為有罪之認定，倘其證明尚未達到此一程度，而有合
    理之懷疑存在而無從使事實審法院得有罪之確信時，即應由
    法院為諭知被告無罪之判決（最高法院76年台上字第4986號
    判例參照）。查本件公訴人認被告甲○○涉有此部分之普通
    竊盜罪嫌，無非以證人戊○○警詢陳述（97年度偵字第1108
    5 號卷第24頁附97年4 月24日警詢筆錄），及被告乙○○警
    詢、偵訊陳述（97年度偵字第11085 號卷第12頁附97年4 月
    24日警詢筆錄、第54頁之97年4 月24日偵訊筆錄），資為主
    要論據。訊之被告甲○○堅詞否認有何上開竊取「AX7-497
    」機車車牌1 面之犯行，辯稱：伊並沒竊取上開機車車牌，
    戊○○、乙○○上開陳述，均不實在等語。
三、經查：
  (一)證人戊○○雖於警詢時，證述上開號碼「AX7-497 」車牌是
    被告甲○○帶到被告乙○○住處云云（97年度偵字第11085
    號卷第24頁附97年4 月24日警詢筆錄），然證人戊○○於檢
    察官訊問時已改稱：該號碼「AX7-497 」車牌，是放在被告
    乙○○家中被查獲的，但伊不知道該車牌的來源為何等語（
    97年度偵字第11085 號卷第56頁之97年4 月24日偵訊筆錄）
    ，是證人戊○○上開警詢時之陳述，是否屬實，已有可疑。
    而證人戊○○於本院審理時亦具結證稱：本件於97年4 月23
    日，在桃園縣觀音鄉廣興村1 鄰溝尾31號查扣之「AX7-497
    」車牌1 面，其來源為何，伊並不知道，至於伊於警詢時指
    稱該車牌是被告甲○○帶到被告乙○○住處乙節，並不實在
    ，因為在製作警詢筆錄時，警察曾要求伊作上開不實在的陳
    述等語（本院98年2 月18日審判筆錄），是依證人戊○○於
    審理時之證述，證人運炎於警詢時所為之陳述，並非實在，
    已可認定。
  (二)被告被告乙○○雖於警詢、偵訊均指稱上開「AX7-497 」車
    牌係被告甲○○所交付云云（97年度偵字第11085 號卷第12
    頁附97年4 月24日警詢筆錄、第54頁之97年4 月24日偵訊筆
    錄）。惟被告乙○○於本院審理時亦具結證稱：97年4 月23
    日晚間，在伊住處所扣得之「AX7-497 」車牌1 面，係綽號
    「廟公」的男子，在查獲的前一天，帶到伊住處，要求伊代
    為保管的，至於伊會在警詢、偵訊時供稱該車牌是被告甲○○交付的，是因為伊曾於製作警詢筆錄時，向警察供稱該車
    牌是綽號「廟公」男子所交付，但是警察查不到該「廟公」
    男子，就只好供稱是被告甲○○所交付，又因為伊已經在警
    詢為上開供述，所以在檢察官訊問時就再說是被告甲○○所
    交付的等語（本院98年4 月7 日審判筆錄），是被告乙○○
    於審理時既已推翻其於警詢、偵訊時陳述之真實性，而關於
    上開車牌確非被告甲○○所交付乙節，核與證人戊○○於審
    理時之證述相符，是被告乙○○於警詢、偵訊時之陳述，均
    非實在等情，已可認定。
  (三)據上，上開證人戊○○、被告乙○○於警詢及偵訊之陳述，
    均非實在，已如前述，自不能作為不利於被告甲○○認定之
    依據甚明。至於被害人丁○○於警詢時之陳述、卷附之搜索
    扣押筆錄、車牌失竊詳細資料畫面、贓物認領保管單、採證
    照片等件，亦僅能認定該「AX7-497 」車牌確有失竊之情形
    ，然該車牌係何人所竊取？尚無從依此認定之，是此部分證
    據，亦不能作為不利於被告甲○○認定之依據。
四、綜上所述，本件檢察官所提出之證據，經本院調查結果，均
    不足以形成被告甲○○確有竊取「AX7-497 」車牌之犯行之
    確信，此外亦查無其他積極證據足證被告甲○○涉有此部分
    竊盜之犯行，此部分尚屬不能證明，根據「罪證有疑，有利
    被告」之證據法則，此部分自應為被告甲○○無罪之諭知。
據上論斷，應依刑事訴訟法第299 條第1 項前段、第301 條第1
項，刑法第320 條第1 項、第349 條第2 項、第47條第1 項、第
41條第1 項前段，刑法施行法第1 條之1 第1 項、第2 項前段，
判決如主文。
本案經檢察官蔡如惠到庭執行職務。
中    華    民    國    98    年    4     月    30    日
                  刑事庭  法  官  劉為丕
以上正本證明與原本無異。
如不服本判決應於收受判決後10日內向本院提出上訴書狀，並應
敘述具體理由。其未敘述上訴理由者，應於上訴期間屆滿後20日
內向本院補提理由書(均須按他造當事人之人數附繕本)「切勿逕
送上級法院」。
                            書記官  陳淑瓊
中    華    民    國    98    年    4     月    30    日
附錄本案論罪科刑法條：
中華民國刑法第320條
（普通竊盜罪、竊佔罪）
意圖為自己或第三人不法之所有，而竊取他人之動產者，為竊盜
罪，處5 年以下有期徒刑、拘役或5 百元以下罰金。
意圖為自己或第三人不法之利益，而竊佔他人之不動產者，依前
項之規定處斷。
前二項之未遂犯罰之。
中華民國刑法第349條
（普通贓物罪）
收受贓物者，處 3 年以下有期徒刑、拘役或 5 百元以下罰金。
搬運、寄藏、故買贓物或為牙保者，處5 年以下有期徒刑、拘役
或科或併科1 千元以下罰金。
因贓物變得之財物，以贓物論。


司法院資訊處製作；財團法人民間司法改革基金會備份。
